臺灣高雄地方法院民事判決
111年度雄小字第1332號
原      告  中國信託商業銀行股份有限公司


法定代理人  利明献  



訴訟代理人  高義欽  

            郭俊雄  

被      告  游淑慧律師即林宏南之遺產管理人


訴訟代理人  陳奕彤  
上列當事人間清償借款事件，本院於民國111年8月11日言詞辯論
終結，判決如下：
    主  文
一、被告應於管理被繼承人林宏南之遺產範圍內給付原告新臺幣
    肆萬肆仟伍佰參拾參元，及自民國一○六年五月二十五日起
    至清償日止，按週年利率百分之十五計算之利息。
二、訴訟費用新臺幣壹仟元由被告於管理被繼承人林宏南之遺產
    範圍內負擔。
三、本判決得假執行。但被告如以新臺幣肆萬肆仟伍佰參拾參元
    供擔保後，得免為假執行。
    事實及理由
一、原告主張：訴外人即被繼承人林宏南於民國93年8月12日向
    原告辦理現金卡借款（放款帳號:000000000000），約定借
    款額度在新臺幣(下同)50萬元內循環動用，利息採固定利率
    計付，屆期清償本息，如延遲繳款即喪失期間利益，債務視
    為全部到期。詎林宏南自102年5月27日起未依約清償本息，
    計尚欠44,533元，嗣於102年6月27日死亡，林宏南之繼承人
    等皆已拋棄繼承，由被告為林宏南之遺產管理人，爰依消費
    借貸之法律關係提起本訴等語。並減縮聲明(卷第85頁筆錄)
    ：如主文第1項所示。
二、被告則以：就原告起訴狀所載內容並無意見，惟依民法第12
    6條規定，原告所請求利息超過5年部分應已罹於時效消滅等
    語，資為抗辯。聲明：原告之訴駁回（卷第71頁答辯狀、第
    85頁筆錄）。
三、原告主張之上開事實，業據提出現金卡申請書及約定書、放
    款帳戶還款交易明細、臺灣臺南地方法院家事法庭102年度
    司繼字第1951、1924、1892號函、繼承系統表、現金卡授信
    增補契約書、優惠利率分期申請書、授信還款條件變更申請
    書、臺灣臺南地方法院111年度司家催字第24號公示催告公
    告等件為證（卷第13至41頁、第55至61頁、第79頁），而被
    告就利息部分為時效抗辯，原告業於111年8月11日就利息部
    分減縮請求為本件起訴日（111年5月24日）回溯5年期間，
    年利率亦降為15％，當於法相合。從而，原告依消費借貸及
    遺產管理之法律關係，請求被告在管理林宏南之遺產範圍內
    給付如主文第1項所示之本金、利息，為有理由，應予准許
    。
四、本件係就民事訴訟法第436條之8適用小額訴訟程序所為被告
    敗訴之判決，依同法第436條之20規定，應依職權宣告假執
    行，並依同法第436條之23準用第436條第2項，適用同法第3
    92條第2項規定，依職權宣告被告如預供擔保，得免為假執
    行。
五、結論：原告之訴為有理由。本件訴訟費用1,000元，依民事
    訴訟法第78條規定，應由被告負擔。
中　　華　　民　　國　　111 　年　　8 　　月　　23　　日
                  高雄簡易庭　法　官    林玉心
以上正本係照原本作成。
民事訴訟法第436 條之24第2 項：對於本判決之上訴，非以違背
法令為理由，不得為之。如對本判決上訴，須於判決送達後20日
內向本院提出上訴狀，並須表明原判決所違背之法令及其具體內
容與依訴訟資料可認為原判決有違背法令之具體事實之上訴理由
。（均須按他造當事人之人數附繕本）。
中　　華　　民　　國　　111 　年　　8 　　月　　23　　日
                              書記官    李月君